臺灣臺中地方法院民事裁定
110年度小上字第119號
上  訴  人  邱珈麒  
被  上訴人  石佳民  
上列當事人間請求履行契約事件，上訴人對於民國110年9月14日
本院臺中簡易庭110年度沙小字第527號第一審判決提起上訴，本
院裁定如下：
    主  文
上訴駁回。
第二審訴訟費用新臺幣1,500元由上訴人負擔。
    理    由
一、按對於小額程序第一審裁判之上訴，非以其違背法令為理由
    ，不得為之；其上訴狀內應記載上訴理由，表明下列各款事
    項：（一）原判決所違背之法令及其具體內容。（二）依訴
    訟資料可認為原判決有違背法令之具體事實，民事訴訟法第
    436條之24第2項及第436條之25分別定有明文。又所謂判決
    有違背法令，乃指判決不適用法規或適用不當，為同法第46
    8條所明定，此亦為小額事件之上訴程序所準用（民事訴訟
    法第436條之32第2項參照）。而以判決有不適用法規或適用
    不當為上訴理由時，其上訴狀或理由書應有具體之指摘，並
    揭示該法規之條項或內容，若係成文法以外之法則，應揭示
    該法則之旨趣，倘為司法院解釋或最高法院之判例，則應揭
    示該判解之字號或其內容；如依民事訴訟法第469條所列第1
    款至第5款事由提起上訴時（第6款未準用，參照民事訴訟法
    第436條之32第2項規定），其上訴狀或理由書應揭示合於該
    條款之事實，上訴理由狀如未依此項方法表明者，即難認為
    已對原判決之違背法令有具體之揭示，其上訴自難認為合法
    （最高法院71年台上字第314號裁判意旨參照）。次按上訴
    不合法者，第二審法院應以裁定駁回之，為民事訴訟法第44
    4條第1項前段所明定，而依民事訴訟法第436條之32第2項規
    定，此於小額事件之上訴程序，準用之。
二、經查，本件上訴人上訴意旨略以：上訴人有於民國108年10
    月27日舉辦BURBERRY短夾抽獎活動，要求參加人需為上訴人
    公司粉專追蹤、按讚、設定搶先看、分享直播及需有主動消
    費紀錄，中獎後，上訴人對於參加者符合條件者，將贈與短
    夾。然被上訴人中獎後，並未提出主動消費紀錄。又被上訴
    人於108年9月21日以新臺幣（下同）2,400元及折價券500元
    之價格向上訴人購入抽獎所得之MK短夾及TOMMY短夾之原價
    合計應超過萬元，亦可見該2,900元價格係因抽獎而得，並
    非主動消費，原審未查該等名牌包價值顯與一般公定價格之
    差異，與社會經驗法則不符，且未敘明理由，有民事訴訟法
    第469第6款之情形等語。然如前所述，同法第469條第6款並
    非小額事件得上訴之範圍，上訴人據提起上訴，自不得謂已
    合法表明上訴理由，況上訴人所述被上訴人未提出主動消費
    紀錄縱令屬實，亦屬事實認定之問題，並非指摘判決違背法
    令，綜上所述，本件上訴不合法，爰以裁定駁回其上訴。
三、依民事訴訟法第436條之32第1項準用同法第436條之19規定
    ，第二審法院為訴訟費用之裁判時，應確定其訴訟費用額。
    查，上訴人提起本件上訴既經駁回，則上訴人應負擔之本件
    訴訟費用額為第二審裁判費，應確定為1,500元，爰依前開
    規定諭知如主文第二項所示。
四、據上論結，本件上訴不合法，依民事訴訟法第436條之32第1
    項、第2項、第444條第1項、第471條第1項、第95條、第78
    條、第436條之19第1項，裁定如主文。
中　　華　　民　　國　　110 　年　　11　　月　　30　　日
          　　　  民事第一庭    審判長法  官  許石慶

                                      法  官  蔡孟君

                                      法  官  王詩銘
正本係照原本作成。
本裁定不得抗告。 
中　　華　　民　　國　　110 　年　　12　　月　　1 　　日
                                      書記官  林玟君